【裁判字號】    97,抗,921
【裁判日期】    970605
【裁判案由】    確認僱傭關係存在等
【裁判全文】
臺灣高等法院民事裁定                   97年度抗字第921號
抗  告  人  喬信公寓大廈管理維護有限公司
法定代理人  乙○○
上列抗告人因與相對人甲○○間確認僱傭關係存在等事件，對於
中華民國97年5月11日臺灣臺北地方法院96年度勞訴字第109號所
為裁定關於核定訴訟標的金額部分提起抗告，本院裁定如下：
    主  文
原裁定關於核定訴訟標的金額部分廢棄。
本件訴訟標的金額核定為新台幣貳佰玖拾參萬柒仟零壹拾柒元。
抗告費用由抗告人負擔。
    理  由
一、按訴訟標的之價額，由法院核定；核定訴訟標的之價額，以
    起訴時之交易價額為準，無交易價額者，以原告就訴訟標的
    所有之利益為準；因定期給付或定期收益涉訟，以權利存續
    期間之收入總數為準，期間未確定時，應推定其存續期間，
    但其期間超過十年者，以十年計算；以一訴主張數項標的者
    ，其價額合併計算之，但所主張之數項標的互相競合或應為
    選擇者，其訴訟標的價額，應依其中價額最高者定之；以一
    訴附帶請求其孳息、損害賠償、違約金或費用者，不併算其
    價額，民事訴訟法第77條之第1項、第2項、第77條之2、第
    77條之10分別定有明文。
二、本件相對人請求確認與抗告人間僱傭關係存在等事件，經原
    法院為抗告人如下不利之判決：(一)確認相對人與抗告人間僱
    傭關係存在。(二)抗告人應給付相對人新台幣（下同）15,000
    元本息（即相對人請求自民國96年1月1日至同年月15日之薪
    資）、25,833元本息（即相對人請求自96年9月6日至同年9
    月30日之薪資），及自96年10月1日起至抗告人同意相對人
    繼續執行職務之日止，按月於每月10日給付相對人31,000元
    本息（即相對人請求自96年10月1起至抗告人同意相對人繼
    續執行職務之日止之薪資）。(三)抗告人應給付相對人13,184
    元（即相對人依不當得利之法則請求抗告人返還之代墊款）
    。抗告人對於上開敗訴判決全部提起上訴，經核其訴訟標的
    金額為：
  (一)就確認僱傭關係存在部分：查相對人此部分之請求係屬因定
    期給付涉訟，依民事訴訟法第77條之10規定，其訴訟標的金
    額應以其權利存續期間之收入總數為準。又查相對人係44年
    7月2日出生（見原法院96年度北勞調字第88頁），依97年5
    月14日修正前之勞動基準法第54條第1項第1款規定，勞工年
    滿60歲者，雇主得強制其退休，是相對人起訴時所主張之僱
    傭關係存續期間應至其年滿60歲即104年7月2日止，而依上
    開判決所示，相對人於此存續期間所得請求抗告人給付之薪
    資總額為2,923,833元（計算式為：15,000＋25,833＋31,00
    0×〈12×7＋9〉＝2,923,833）。
  (二)就相對人請求給付薪資部分：查相對人此部分之請求係其本
    於第(一)項請求所附帶請求之費用，且相對人就此部分訴訟標
    的所得之利益與第(一)項請求所得之利益同一，依民事訴訟法
    第77條之2第2項規定，不併算此部分之訴訟標的金額。
  (三)就相對人請求返還墊款13,184元部分：查相對人此部分之請
    求核與第(一)、(二)項請求間並無互相競合或應為選擇之情事，
    且非屬第(一)項請求所附帶請求之孳息、損害賠償、違約金或
    費用，依民事訴訟法第77條之2第1項規定，此部分訴訟標的
    金額應予第(一)項訴訟標的金額合併計算。
三、依上所述，本件抗告人上訴第二審之訴訟標的金額合計為2,
    937,017元（計算式為：2,923,833＋13,184＝2,937,017）
    。原裁定核定為2,803,184元，並未敘明其計算基準，自有
    未合。抗告意旨雖以原法院上開判決並未命抗告人給付相對
    人未來薪資，且所命給付之金額累計至今未逾100萬元，故
    原裁定所核定抗告人上訴之訴訟標的金額顯有違誤為由，指
    摘原裁定不當，然依上所述，其所指摘事項為不可採。惟原
    裁定關於核定訴訟標的金額部分既有違誤，仍應予以廢棄改
    判。（原裁定關於核定訴訟標的金額部分既經廢棄，原裁定
    命抗告人補繳第二審裁判費之金額即非正確，是抗告人得俟
    本件裁定確定後，再依確定裁定所核定之訴訟標的金額計算
    第二審裁判費補繳之，併此敘明。）
三、據上論結，本件抗告為有理由，爰裁定如主文。
中    華    民    國    97    年     6     月    5    日
                    民事第四庭
                        審判長法  官  張劍男
                              法  官  翁昭蓉
                              法  官  彭昭芬
正本係照原本作成。
本裁定除以適用法規顯有錯誤為理由，並經本院許可外，不得再
抗告。如提起再抗告，應於收受後10日內委任律師為訴訟代理人
向本院提出再抗告狀。並繳納再抗告費新台幣１千元。
中    華    民    國    97    年    6     月    10    日
                              書記官  丁華平


司法院資訊處製作；財團法人民間司法改革基金會備份。
